臺灣士林地方法院刑事判決　　　　　　96年度交簡上字第48號
上　訴　人　臺灣士林地方法院檢察署檢察官
被　　　告　甲○○
上列上訴人因被告公共危險案件，不服本院士林簡易庭民國96年
3 月20日96年度士交簡字第474 號第一審刑事簡易判決（臺灣士
林地方法院檢察署檢察官聲請簡易判決處刑聲請書案號：96年度
偵字第969 號），提起上訴，本院管轄第二審之合議庭判決如下
：
    主  文
原判決撤銷。
甲○○服用酒類，不能安全駕駛動力交通工具而駕駛，處拘役
拾日，如易科罰金以新臺幣貳仟元折算壹日。
    事  實
一、甲○○曾於民國93年間因公共危險（服用酒類不能安全駕駛
    而駕駛）案件，經本院以93年度士交簡字第1496號判決判處
    拘役二十五日確定，並於93年11月19日易科罰金執行完畢，
    猶不知悔改，其於95年12月25日23時許，在臺北市○○區○
    ○路某卡拉OK店內飲用高梁酒，嗣於95年12月26日凌晨零時
    許，明知其於飲酒後已不能安全駕車，竟仍騎乘車號CDB-44
    8 號之重型機車，於行經臺北市○○區○○街1 段與明德路
    口時，為警攔檢而查獲，並於95年12月26日1 時21分許，經
    警以呼氣方式檢測其酒精濃度高達為每公升0.92毫克。
二、案經臺北市政府警察局北投分局報請臺灣士林地方法院檢察
    署檢察官聲請簡易判決處刑。
    理  由
一、被告甲○○對於本判決所引用之下列各項證據方法之證據能
    力，於本院審理時均表示無意見，且於法院調查證據時，知
    有刑事訴訟法第159 條第1 項不得為證據之情形，亦未於言
    詞辯論終結前聲明異議，茲審酌該等言詞陳述及書面陳述作
    成時之情況，並無不宜作為證據之情事，依刑事訴訟法第15
    9 條之5 之規定，自得作為證據，合先敘明。
二、前揭犯罪事實，業據被告甲○○於偵審中坦承不諱，並有刑
    法第185 條之3 案件測試觀察紀錄表、酒醉駕車平衡測試表
    、臺北市政府警察局舉發違反道路交通管理事件通知單在卷
    可稽；又被告甲○○於95年12月26日1 時21分許經警測試飲
    酒後其吐氣所含酒精成份每公升0.92毫克，亦有酒精濃度測
    試表一紙附卷可稽。按當人飲酒後，若以呼氣酒精濃度測試
    器測得之濃度達到每公升0. 5毫克時，其反應較慢，感覺減
    低，將影響駕駛；達到每公升0.75毫克時，思考、個性及行
    為均會改變；達到每公升1. 0毫克時，步態不穩，噁心嘔吐
    ，精神混惑不清晰；達到每公升1.5 毫克時，說話不清楚，
    感覺喪失，視力模糊；達到每公升2.0 毫克時，體溫與血糖
    均降低，肌肉控制差，甚且導致癲癇發作；達到每公升3.5
    毫克時，則已至神智不清，反射減低及呼吸抑制等情事，業
    經行政院國軍退除役官兵輔導委員會臺北榮民總醫院88年8
    月5 日（88）北總內字第26868 號函闡釋綦詳；而被告甲○
    ○經警測得其呼氣中酒精濃度達每公升0.92毫克，參以上開
    酒醉駕車平衡測試表內所載，被告甲○○為警攔檢時無法雙
    腳併攏，雙手緊貼大腿，將一腳向前抬高離地15公分，並停
    止不動30秒等情事，足見被告甲○○於查獲時顯因服用酒類
    ，而達不能安全駕駛動力交通工具之程度，是被告甲○○之
    上開自白與事實相符。本件事證明確，被告甲○○之犯行洵
    堪認定，應予依法論科。
三、核被告甲○○所為，係犯刑法第185 條之3 服用酒類不能安
    全駕駛而駕駛罪。原審認被告甲○○罪證明確，因而援引刑
    事訴訟法第449 條第1 項前段、第3 項、第454 條第2 項，
    刑法第185 條之3 、第42條第3 項前段之規定，量處被告甲
    ○○罰金銀元二萬元即新臺幣六萬元，並諭知易服勞役之折
    算標準，固非無見；然依95年6 月14日增訂公布之刑法施行
    法第1 條之1 規定：「中華民國94年1 月7 日刑法修正施行
    後，刑法分則編所定罰金之貨幣單位為新臺幣；94年1 月7
    日刑法修正時，刑法分則編未修正之條文定有罰金者，自94
    年1 月7 日刑法修正施行後，就其所定數額提高為三十倍。
    但72年6 月26日至94年1 月7 日新增或修正之條文，就其所
    定數額提高為三倍。」，而刑法第185 條之3 係於88年4 月
    21日修正公布，且被告甲○○係於95年12月26日本件公共危
    險犯行，依照前揭之規定，自應適用刑法施行法第1 條之1
    第1 項及第2 項但書之規定，而原判決未適用新法所定之貨
    幣單位新臺幣而仍論以銀元為單位之罰金，自有未洽，是檢
    察官上訴意旨執此指摘原判決不當，請求撤銷更為適當合法
    之判決，為有理由，且原判決亦有上開可議之處，即屬無可
    維持，應由本院予以撤銷改判。爰審酌被告甲○○曾有服用
    酒類不能安全駕駛之前科，此有臺灣高等法院被告前案紀錄
    表在卷可稽，其明知酒後不能安全駕駛卻仍為之，嚴重影響
    大眾安全，然於犯後尚能坦承犯行，及其品行、犯罪動機、
    目的、手段、行為次數、生活狀況、智識程度及所生之損害
    等一切情狀，量處如主文第二項所示之刑，並諭知易科罰金
    之折算標準。
據上論斷，應依刑事訴訟法第455條之1第1項、第3項、第369條
第1 項前段、第364 條、第299 條第1 項前段，刑法第185 條之
3 、第41條第1 項，刑法施行法第1 條之1，判決如主文。
本案經檢察官林在培到庭執行職務
中　　華　　民　　國　　96　　年　　6 　　月　　20　　日
　　　　　　　　　交通法庭審判長法  官  李育仁
                                法  官  黃潔茹
                                法　官　黃雅君
以上正本證明與原本無異。
本判決不得上訴。
                                書記官  彭莉婷
中　　華　　民　　國　　96　　年　　6 　　月　　20　　日
附錄本案論罪科刑法條：
中華民國刑法第185條之3
（重大違背義務致交通危險罪）
服用毒品、麻醉藥品、酒類或其他相類之物，不能安全駕駛動力
交通工具而駕駛者，處1 年以下有期徒刑、拘役或3 萬元以下罰
金。
